【裁判字號】    98,抗,1150
【裁判日期】    981203
【裁判案由】    違反槍砲彈藥刀械管制條例
【裁判全文】
臺灣高等法院臺中分院刑事裁定          98年度抗字第1150號
抗  告  人
即  被  告  甲○○
上列抗告人因違反槍砲彈藥刀械管制條例等案件，不服臺灣彰化
地方法院中華民國98年8月17日裁定（96年度訴字第950號、96年
度易字第1517號）提起抗告，本院裁定如下：
    主  文
抗告駁回。
    理  由
一、抗告人即被告(下稱抗告人)甲○○抗告意旨略以：抗告人雖
    與母親同戶籍，但並未與母親同住，且抗告人母親收受訴訟
    文書，並不瞭解其中內容，是以未告知抗告人，實難以此即
    使抗告人負擔上訴期間已過之不利益。且抗告人居住於花蓮
    ，其至彰化地方法院之在途期間如何計算，原裁定並未說明
    ，抗告人實難甘服，爰依法提起抗告等語。
二、按上訴期間為10日，自送達判決後起算，刑事訴訟法第349
    條前段定有明文。依同法第66條第1項規定，應於法定期間
    內為訴訟行為之人，其住所、居所或事務所不在法院所在地
    者，計算該期間時，應扣除其在途之期間。該在途期間係指
    就當事人所不服之法院判決，由其住居所或事務所至該判決
    法院之路途期間。當事人提起上訴，須遵守法定上訴期間及
    在途期間，其在途期間須以不服該法院判決之法院所在地為
    準，蓋若允許當事人任意選擇遞交上訴書狀之法院，則無異
    使其任意選擇在途期間，使原判決確定之時間陷於浮動不確
    定之狀態，違背判決安定性。經查，本件抗告人甲○○之住
    居所位於花蓮縣花蓮市，非居住於本院之管轄區域內，原審
    判決法院為臺灣彰化地方法院，抗告人收受原判決之日期係
    98年7月10日，有送達證書1紙附卷可稽，抗告人對原審法院
    判決不服，提起上訴，上訴期間應以法定期間10日，加計在
    途期間9日（在途期間按本院管轄區域之最長在途期間日數6
    日，再加其居住地地方法院即花蓮地方法院管轄區域之在途
    期間最長日數3日計算，法院訴訟當事人在途期間標準第2條
    、第3條第1項參照），其上訴第二審期間之末日應為98年7
    月29日。又依刑事訴訟法第62條規定準用民事訴訟法第137
    條：「送達於住居所、事務所或營業所不獲會晤應受送達人
    者，得將文書付與有辨別事理能力之同居人或受僱人。」補
    充送達之規定，本件送達自屬合法，並於98年7月10日已生
    合法送達之效力，抗告人遲至98年8月5日始向原審提起上訴
    ，其上訴已逾上訴期間，原審據此裁定駁回抗告人之上訴，
    經核於法尚無不合，抗告人仍執前詞提起抗告，為無理由，
    應予駁回。
四、據上論結，應依刑事訴訟法第412條，裁定如主文。
中    華    民    國    98    年    12    月    3     日
            刑事第五庭  審判長法  官  趙  春  碧
                              法  官  何  秀  燕
                              法  官  林  宜  民
以上正本證明與原本無異。
得再抗告。
如不服本裁定，得於收受送達後5日內向本院提出抗告書狀(須附
繕本)。
                              書記官  吳  雅  菁
中    華    民    國    98    年    12    月    3     日


司法院資訊處製作；財團法人民間司法改革基金會備份。
